【裁判字號】    99,裁,2671
【裁判日期】    991104
【裁判案由】    有關退輔事務
【裁判全文】
最  高  行  政  法  院  裁  定
                                      99年度裁字第2671號
上  訴  人  甲○○
被 上訴 人  行政院國軍退除役官兵輔導委員會臺南縣榮民服務
            處
代  表  人  丙○
上列當事人間有關退輔事務事件，上訴人對於中華民國99年7月
30日高雄高等行政法院99年度訴字第240號判決，提起上訴，本
院裁定如下：
    主  文
上訴駁回。
上訴審訴訟費用由上訴人負擔。
    理  由
一、按對於高等行政法院判決之上訴，非以其違背法令為理由，
    不得為之，行政訴訟法第242條定有明文。依同法第243條第
    1項規定，判決不適用法規或適用不當者，為違背法令；而
    判決有同條第2項所列各款情形之一者，為當然違背法令。
    是當事人對於高等行政法院判決上訴，如依行政訴訟法第24
    3條第1項規定，以高等行政法院判決有不適用法規或適用不
    當為理由時，其上訴狀或理由書應有具體之指摘，並揭示該
    法規之條項或其內容；若係成文法以外之法則，應揭示該法
    則之旨趣，倘為司法院解釋或本院之判例，則應揭示該判解
    之字號或其內容。如以行政訴訟法第243條第2項所列各款情
    形為理由時，其上訴狀或理由書，應揭示合於該條項各款之
    事實。上訴狀或理由書如未依此項方法表明者，即難認為已
    對高等行政法院判決之違背法令有具體之指摘，其上訴自難
    認為合法。
二、本件上訴人於民國98年11月24日向被上訴人申請全部供給制
    安置就養，經被上訴人審查結果，以上訴人檢附之資料不齊
    全，於98年11月26日以南縣榮字第0980006123號函請上訴人
    於15日內補正相關資料，嗣又於98年12月22日以南縣榮字第
    0980006731號函請上訴人於同年月31日前補正，惟上訴人屆
    期均未補正，被上訴人遂以99年1月13日南縣榮字第0990000
    204號函駁回其申請。上訴人不服，循序提起行政訴訟，經
    高雄高等行政法院以99年度訴字第240號判決駁回其訴，遂
    提起本件上訴。其上訴意旨略以：行政院國軍退除役官兵輔
    導委員會於93年修正國軍退除役官兵就養安置辦法，將全家
    人口納入查驗事項，未經行政院核定完成立法程序，違反母
    法即國軍退除役官兵輔導條例第2條、第16條、第32條及中
    央法規標準法第6條、第11條、第18條之規定及法律不溯既
    往原則等語，雖以該判決違背法令為由，惟核其上訴理由無
    非重述其在原審之主張，並就原審所為論斷，泛言其論斷於
    法無據，而非具體說明其有何不適用法規或適用法規不當之
    情形，並揭示該法規之條項或其內容，及合於行政訴訟法第
    243條第2項所列各款之事實，難認對該判決之如何違背法令
    已有具體之指摘。依首開規定及說明，應認其上訴為不合法
    。
三、據上論結，本件上訴為不合法。依行政訴訟法第249條第1項
    前段、第104條、民事訴訟法第95條、第78條，裁定如主文
    。
中    華    民    國    99    年    11    月    4     日
                    最高行政法院第五庭
                        審判長法官  黃  璽  君
                              法官  姜  素  娥
                              法官  鄭  忠  仁
                              法官  吳  東  都
                              法官  陳  金  圍

以  上  正  本  證  明  與  原  本  無  異
中    華    民    國    99    年    11    月    5     日
                              書記官  王  福  瀛

司法院資訊處製作；財團法人民間司法改革基金會備份。
